【裁判字號】    97,交聲,2135
【裁判日期】    970729
【裁判案由】    聲明異議
【裁判全文】
臺灣臺中地方法院交通事件裁定        97年度交聲字第2135號
原處分機關  交通部公路總局臺中區監理所臺中市監理站
受處分人    甲○○
上列受處分人因違反道路交通管理處罰條例案件，對於交通部公
路總局臺中區監理所臺中市監理站民國九十七年七月二十一日所
為之裁決（裁監稽違字第裁六一─Ｇ七ＤＡ三五五八二號裁決書
），聲明異議，本院裁定如下：
    主  文
異議駁回。
    理  由
一、原處分機關略以：受處分人謝甲○○，其所有之車牌號碼Ｔ
    ＶＷ─四五七號輕型機車，於民國九十六年九月二十八日二
    十二時五十七分許，在臺中市○○○路處，因「在禁止臨時
    停車之處所停車」之違規，經臺中市警察局第四分局員警依
    道路交通管理處罰條例第五十六條第一項第一款之規定逕行
    舉發，並經本站於九十七年七月二十一日以裁監稽違字第裁
    六一─Ｇ七ＤＡ三五五八二號裁決書裁處受處分人罰鍰新臺
    幣（下同）一千二百元，逾期則依違反道路交通管理事件統
    一裁罰標準表及裁決書處罰主文裁處，於法並無不合等語。
二、受處分人謝甲○○異議意旨略以：本人違規一事，白天無人
    住所，也未收此通知違規停車紅單，白天無人簽收，如今加
    倍罰款，第一次申訴，能否讓本人繳六百元，爰依法聲明異
    議云云。
三、按汽車駕駛人停車時，在禁止臨時停車處所停車者、在道路
    收費停車處所停車不依規定繳費者，各處六百元以上一千二
    百元以下罰鍰；汽車停車時，應依下列規定：(一)、禁止臨時
    停車處所不得停車。又按汽車地址如有變更，應向公路監理
    機關辦理登記；汽車有各項異動，不依規定申報登記者，處
    汽車所有人九百元以上一千八百元以下罰鍰；送達，不能依
    前二條規定為之者，得將文書寄存送達地之地方自治或警察
    機關，並作送達通知書兩份，一份黏貼於應受送達人住居所
    、事務所、營業所或其就業處所門首，另一份交由鄰居轉交
    或置於該送達處所信箱或其他適當位置，以為送達；前項情
    形，由郵政機關為送達者，得將文書寄存於送達地之郵政機
    關；寄存機關自收受寄存文書之日起，應保存三個月。道路
    交通管理處罰條例第十六條、第五十六條第一項第一款與道
    路交通安全規則第一百十二條第一項第一款、第二十三條第
    一項、行政程序法第七十四條及違反道路交通管理事件統一
    裁罰標準表分別定有明文。
四、經查：受處分人謝甲○○，其所有之車號ＴＶＷ─四五七號
    輕型機車，於上開時、地之違規事實，經舉發機關之員警依
    法逕行舉發等情，非但為受處分人於異議狀所不爭執，並有
    原舉發機關舉發之違反道路交通管理事件通知單與原處分機
    關之裁決書等在卷可稽。雖受處分人以上開情詞置辯，惟經
    本院審酌卷內相關文件資料得知：受處分人謝甲○○自九十
    二年四月十四日，即將其戶籍地遷入「臺中市○區○○里○
    ○○鄰○○○街十三號」，其後未再遷出，此有法務部戶役
    政連結作業系統所提供受處分人之個人基本資料查詢結果一
    份在卷可憑。原舉發機關依法定地址即「臺中市西區公民里
    二十四鄰五權二街十三號」寄送該舉發通知單，因未獲會晤
    受處分人，亦無受領文書之同居人、受僱人或應送達處所之
    接收郵件人員，已依法自九十六年十月十八日由臺中市英才
    郵局辦理寄存送達，有臺中市警察局第四分局九十六年十月
    十八日之送達證書及九十七年六月二十七日之函件在案可佐
    。是本件違規通知單，其送達程序於法核無不合，其送達已
    生送達之效力。本院經查亦無任何證據足資證明執勤警員有
    捏造事實、違法取締之情事，則執勤警員本其維護交通秩序
    、安全職責所為之逕行舉發，自應受到合法、正確之推定，
    是受處分人前揭諸違規事實，堪以認定。又受處分人請求准
    予最低罰鍰六百元之裁處，亦屬於法無據。受處分人指摘原
    處分不當，尚不足採。從而，原處分機關據以援引上開規定
    ，裁處罰鍰一千二百元整，逾期則依裁決書處罰主文規定處
    罰，並無不當，本件異議為無理由，應予駁回。
五、據上論斷，應依道路交通管理處罰條例第八十七條、道路交
    通案件處理辦法第十九條規定，裁定如主文。
中    華    民    國    97    年    7     月    29    日
                  交通法庭  法  官  張清洲
以上正本證明與原本無異。
如不服本裁定，應於送達後五日內，向本院提出抗告狀。
                            書記官  詹東益
中    華    民    國    97    年    7     月    29    日


司法院資訊處製作；財團法人民間司法改革基金會備份。
